最高法院刑事判決　　　　　　九十六年度台上字第四五四二號
上　訴　人　甲○○
上列上訴人因違反毒品危害防制條例案件，不服台灣高等法院中
華民國九十六年二月一日第二審判決（九十五年度上訴字第四五
五七號，起訴案號：台灣板橋地方法院檢察署九十五年度毒偵字
第四七四九號），提起上訴，本院判決如下：
    主  文
上訴駁回。
    理  由
按刑事訴訟法第三百七十七條規定，上訴於第三審法院，非以判
決違背法令為理由，不得為之。是提起第三審上訴，應以原判決
違背法令為理由，係屬法定要件。如果上訴理由狀並未依據卷內
訴訟資料，具體指摘原判決不適用何種法則或如何適用不當，或
所指摘原判決違法情事，顯與法律規定得為第三審上訴理由之違
法情形，不相適合時，均應認其上訴為違背法律上之程式，予以
駁回。本件上訴人甲○○上訴意旨略稱：原判決對上訴人於新舊
法之間施用第一級毒品之犯行，一罪兩判，造成上訴人權益之喪
失，適用法則不當云云。
惟查原判決依憑上訴人不利於己之自白、上訴人之尿液經送驗確
呈鴉片類陽性反應之台灣檢驗科技股份有限公司濫用藥物尿液檢
驗報告一紙、台北市政府警察局中正第一分局民國九十五年七月
移送毒品防制條例人犯尿液檢體對照表一紙、扣案之白色粉末十
包經鑑驗後認為含第一級毒品海洛因成分，合計淨重０‧三一公
克（空包裝總重一‧九六公克）之法務部調查局鑑定通知書、贓
證物品清單各一紙、台灣高等法院被告前案紀錄表等證據。資以
認定上訴人有原判決事實欄所記載之犯罪事實。對於上訴人基於
施用第一級毒品之犯意，於九十五年一月中旬某日起至同年六月
三十日止，連續在台北縣三重市○○街三０九號二樓之住處，平
均每三天，以針筒注射之方式，施用第一級毒品海洛因多次之犯
行部分，維持第一審依刑法修正前連續犯之例，論處上訴人連續
施用第二級毒品（累犯）罪刑之判決；又對於上訴人基於施用第
一級毒品之犯意，於九十五年七月六日晚上十時許，在台北縣三
重市○○○街朋友之住處內，以上開方式施用第一級毒品海洛因
一次之犯行部分，認現行刑法業已刪除連續犯之規定，參照最高
法院九十五年五月二十三日第八次刑事庭會議第五之（四）項結
論，並衡酌上訴人修正前、後之犯行間，因刑法已刪除連續犯之
規定，自無接續犯或其他裁判上一罪、實質上一罪之關係，與修
正前之犯行應分論併罰，因而維持此部分第一審論處上訴人施用
第一級毒品（累犯）罪刑之判決；上訴人修正前、後之犯行，並
依修正前刑法第五十一條第五款之規定（最高法院九十五年五月
二十三日第八次刑事庭會議第五之（四）項結論參照），定其應
執行之刑，駁回上訴人在第二審之上訴，已詳述其依憑之證據及
理由。原判決所為之論述，核與卷證資料相符，從形式上觀察，
並無違背法令之情形。查基於概括犯意，連續多次施用第一級毒
品海洛因之犯行，在刑法刪除連續犯之規定前，依連續犯以一罪
論，為本院一貫之見解；又「連續數行為而犯同一之罪名，均在
新法施行前者，新法施行後，應依新法第二條第一項之規定，適
用最有利於行為人之法律。部分之數行為，發生在新法施行前者
，新法施行後，該部分適用最有利於行為人之法律。若其中部分
之一行為或數行為，發生在新法施行後者，該部分不能論以連續
犯。」分別經本院九十五年五月二十三日第八次刑事庭會議決議
第五點（四）之一及九十六年八月二十一日第九次刑事庭會議決
議在案。原判決對於本件上訴人在新法施行後之施用第一級毒品
海洛因一次之犯行，依本院上開決議，認不能與新法施行前連續
多次施用第一級毒品海洛因之犯行論以連續犯，應分論併罰，於
法尚無不合。上訴意旨徒憑己見任意指摘原判決違背法令，核與
法律規定得為第三審上訴理由之違法情形不相適合，應認其上訴
違背法律上之程式，予以駁回。
據上論結，應依刑事訴訟法第三百九十五條前段，判決如主文。
中　　華　　民　國　九十六　年　　八　　月   二十三   日
                      最高法院刑事第四庭
                          審判長法官  莊　登　照
                                法官  黃　一　鑫
                                法官  林　秀　夫
                                法官  徐　昌　錦
                                法官  孫　增　同
      本件正本證明與原本無異
                                      書  記  官
中　　華　　民　　國　九十六　年　　八　　月  二十九  日
                                                H
